Inventaris van het archief van het Ministerie van Economische Zaken: Directoraat-Generaal voor de Buitenlandse Economische Betrekkingen (vergaderstukken van internationale organisaties), 1945-1967
Nationaal Archief, Den Haag
- VREDESCONFERENTIE VAN PARIJS, 1946
  - Conferentie Parijs., 1946; 2283
  - Conferentie Parijs., 1946; 2284
  - Conferentie Parijs., 1946; 2285
  - Conferentie Parijs., 1946; 2286
  - Conferentie Parijs., 1946; 2287
    1) Commissie en procedure
    2) Adreslijsten enz.
    3) Verslagen vergaderingen Nederlandse Delegatie; eindverslag
    4) Diverse boekjes
- INTERNATIONAL BANK FOR RECONSTRUCTION AND DEVELOPMENT.
  - Economie van Brazilië., 1965; 1781
    R65-69 - 65-69/3
  - Economic Development and Prospects of Central America., 1967; 2205
- DIVERSEN.
  - Reports of the Military Governor for Germany (U.S.) nrs. 39-48., 1948-1949; 539
  - USA-Foreign Operations Adrninistration Procurement Information Press Releases., 1955-1956; 1112
    International Cooperation Administration
  - Tariff Board Inquiry., 26-01-1962/14-08-1962; 1365
    Commonwealth of Australia
  - Tariff Board Inquiry., 16-08-1962/25-10-1962; 1366
  - Tariff Board Inquiry., 12-11-1962/24-01-1963; 1367
  - Tariff Board Inquiry., 11-02-1963/27-06-1963; 1368
  - Tariff Board Inquiry., 15-07-1963/4-11-1963; 1369
  - Tariff Board Inquiry., 5-11-1963/10-12-1963; 1370
  - Tariff Board Inquiry., 3-02-1964/12-02-1964; 1371
  - Tariff Board Inquiry., 13-02-1964/21-02-1964; 1372
    Commonwealth of Australia 14-08-1962
  - Tariff Board Inquiry., 24-02-1964/26-02-1964; 1373
  - Tariff Board Inquiry., 7-04-1964/25-05-1964; 1374
  - Plan de Modernisation et d'Equipment en France., 1947-1949; 2291
    Franse stukken
  - Joint export and import Agency (US/UK) betreffende handel met Duitsland., 1947-1949; 2292-2293
    - Bestanddeel 1, 2292
    - Bestanddeel 2, 2293